【裁判字號】    89,易,1673
【裁判日期】    891214
【裁判案由】    傷害等
【裁判全文】
臺灣彰化地方法院刑事判決                        八十九年度易字第一六七三號
    公  訴  人  臺灣彰化地方法院檢察署檢察官
    被      告  乙○○
右列被告等因傷害案件，經檢察官提起公訴 (八十九年度偵字第七一三七號)，本院
判決如左：
    主  文
乙○○以加害生命之事，恐嚇他人致生危害於安全，處拘役貳拾日，如易科罰金以
佰元折算壹日。
其餘被訴傷害部分，公訴不受理。
    事  實
一、乙○○係甲○○之堂姪兒，平時均於同一四合院內比鄰而居，惟二家人為了排水
    溝排水問題時有爭執，相處極為不睦，於民國八十九年八月十六日十八時許，乙○○因他故（見理由三），在彰化縣員林鎮出水里出水巷五十二號四合院內，竟
    以加害生命之事，向甲○○恐嚇稱「要叫二人來殺死你等語」，致甲○○心生畏
    懼，而大聲喊叫，適有甲○○之子丙○○聞訊趕來後，即息爭端。
二、案經被害人甲○○訴由彰化縣警察局員林分局報告臺灣彰化地方法院檢察署檢察
    官偵查起訴。
    理  由
一、訊據被告乙○○對矢口否認涉有恐嚇之犯行，並辯稱：伊未出言恐嚇云云。惟查
    右揭犯罪事實，業據告訴人甲○○之指訴綦詳，核與丙○○所供相符，是被告雖
    否認上情，無非避重就輕，推卸刑責之詞，不足採信。本件事證明確，被告之犯
    行，洵堪認定。
二、核被告所為，係犯刑法第三百零五條之恐嚇危害安全罪。爰審酌被告犯罪之動機
    、目的、手段、所生之危害及犯罪後之態度等一切情狀，量處如主文所示之刑，
    並諭知易科罰金之折算標準。
三、公訴意旨另略以：被告於八十九年八月十六日十八時許，見甲○○之孫子邱建彰
    ，在彰化縣員林鎮出水里出水巷五十二號四合院前玩耍，被告心生不悅竟基於傷
    害之犯意，以拳頭毆打年僅五歲之邱建彰之頭部，致邱童受有頭部腦震盪、頭痛
    頭暈之傷害，因被告涉有刑法第二百七十七條第一項之傷害罪等語。查按告訴乃
    論之罪，告訴人於第一審辯論終結前得撤回其告訴，又告訴經撤回者，應諭知不
    受理之判決，刑事訴訟法第二百三十八條第一項、第三百零三條第三款定有明文
    ，本件公訴人所指之罪依刑法第二百八十七條之規定，須告訴乃論。茲據告訴人
    即邱建彰之父丙○○當庭以言詞請求撤回告訴，依首開說明，應予諭知不受理之
    判決。
三、據上論斷，應依刑事訴訟法第二百九十九條第一項前段、第三百零三條第三款，
    刑法第二百七十七條第一項、第四十一條，罰金罰鍰提高標準條例第一條前段、
    第二條前段，判決如主文。
本案經檢察官廖淑華到庭執行職務。
中      華      民      國      八十九      年    十二    月    十四    日
                                臺灣彰化地方法院刑事第二庭
                                      法      官  洪  志  賢
右正本證明與原本無異。
如不服本判決，應於判決送達後十日內，向本院提出上訴狀（須附繕本）。
告訴人或被害人對於判決如有不服具備理由請求檢察官上訴者，其上訴期間之計算係
以檢察官收受判決正本之日期為準。
                                      法院書記官  洪  年  慶
中      華      民      國      八十九      年    十二    月    十八    日
刑法第二百七十七條
傷害人之身體或健康者，處三年以下有期徒刑，拘役或一千元以下罰金。
犯前項之罪，因而致人於死者，處無期徒刑或七年以上有期徒刑，致重傷者，處三年
以上，十年以下有期徒刑。


司法院資訊處製作；財團法人民間司法改革基金會備份。
